臺灣士林地方法院刑事判決　　　　　　　　94年度易字第61號
公　訴　人　臺灣士林地方法院檢察署檢察官
被　　　告　甲○○
　　　　　　　　　　　(
上列被告因違反毒品危害防制條例案件，經檢察官提起公訴（93
年度毒偵緝字第151 號），及移送併案審理（臺灣士林地方法院
檢察署94年度核退毒偵字第3 號、94年度毒偵字第446 號、94年
度毒偵字第246 號、94年度毒偵字第596 號、94年度毒偵字第10
80號、94年度毒偵字第1411號、94年度毒偵字第1768號、94年度
毒偵字第1770號、臺灣板橋地方法院檢察署94年度毒偵字第2155
號）本院經訊問被告後，被告為有罪之陳述，經合議庭裁定認本
件宜由受命法官獨任進行簡式審判程序審理，並判決如下：
    主  文
甲○○連續施用第二級毒品，處有期徒刑貳年。
扣案之第二級毒品安非他命共貳拾貳包（共驗餘淨重壹拾柒點柒
伍陸壹公克）均沒收銷燬；扣案之吸食器伍組、吸管肆支、分裝
袋貳拾肆個、斜口杓貳支、玻璃球貳個均沒收。
    事  實
一、甲○○前因施用第2 級毒品安非他命案件，經依本院92年度
    毒聲字第935 號裁定送觀察、勒戒後，認無繼續施用毒品之
    傾向，業由臺灣士林地方法院檢察署檢察官於民國92年11月
    7 日以92年度毒偵字第1146號為不起訴處分確定，並於92年
    11 月7日釋放出所。詎甲○○仍不知悔悟，於92年11月7 日
    觀察、勒戒執行完畢釋放後5 年內，復基於施用第2 級毒品
    安非他命之概括犯意，自93年1 月底起至94年9 月2 日止，
    在臺北市士林區○○○路○ 段302 巷8 弄3 號住處及其友人
    位於台北縣三重市之住處，平均每3 、4 天施用1 次，連續
    多次施用第2 級毒品安非他命，嗣分別經警查獲如下：(一)於
    93 年3月15日晚間9 時30分許，在台北市○○區○○街6 號
    查獲，並扣得第2 級毒品安非他命透明晶體1 包（淨重0.40
    公克、驗餘淨重0.39公克）。(二)於93年8 月23日下午4 時30
    分許，在台北縣三重市○○路○ 段與忠孝路1 段交岔口天橋
    下查獲，並扣得第2 級毒品安非他命19包（共淨重15.9504
    公克、共驗餘淨重15.8361 公克）。(三)於93年9 月10日凌晨
    0 時10分許，在台北縣三重市○○街115 號3 樓、樓梯間查
    獲，並扣得第2 級毒品安非他命1 包（淨重0.19公克，驗餘
    淨重0.13公克）、吸食器1 組、吸管4 支、分裝袋24個。(四)
    於94年1 月14日下午1 時35分許，在台北市○○區○○街12
    號查獲，並扣得安非他命玻璃吸食器1 支。(五)於94年1 月27
    日晚間7 時50分許，在台北市中山區○○○路、林森北路口
    查獲，並扣得安非他命吸食器1 組、斜口杓2 支。(六)於94年
    2 月3 日凌晨2 時許，在台北市士林區○○○路○ 段201 號
    前查獲。(七)於94年4 月11日下午5 時30分許，在台北縣三重
    市○○○路148 巷32號5 樓查獲，並扣得安非他命吸食器1
    組。(八)於94年7 月2 日凌晨4 時35分許，在台北市○○區○
    ○街160 巷口查獲，並扣得吸食器1 組、玻璃球2 個。(九)於
    94 年7月8 日下午3 時45分許，在台北市○○區○○路89號
    查獲。(十)於94年7 月26晚間7 時30分許，在台北市大同區○
    ○○路○ 段33 5巷53號前查獲，並扣得第2 級毒品安非他命
    1 包（淨重1. 4公克）。而前開各次經警採尿送驗結果，均
    呈安非他命類陽性反應，始查悉上情。
二、案經臺北市政府警察局中山分局報請臺灣臺北地方法院檢察
    署呈請臺灣高等法院檢察署檢察長核轉臺灣士林地方法院檢
    察署偵查起訴暨臺灣士林地方法院檢察署檢察官及臺灣板橋
    地方法院檢察署檢察官移送併案審理。
    理  由
一、上揭犯罪事實業經被告甲○○於本院審理時坦承不諱，且被
    告為警查獲先後所採集之尿液檢體，分別送臺灣檢驗科技股
    份有限公司及臺灣尖端先進生技醫藥股份有限公司先以酵素
    免疫分析法初步檢驗，再以氣相層析質譜儀法確認檢驗結果
    ，均呈甲基安非他命及安非他命類陽性反應，此有臺灣檢驗
    科技股份有限公司93年9 月23日、94年4 月25日、94年7 月
    15日、94年7 月26日、94年8 月11日濫用藥物尿液檢驗報告
    及臺灣尖端先進生技醫藥股份有限公司93年3 月29日、93年
    9 月2 日、94 年1月29日、94年2 月16日濫用藥物檢驗報告
    各1 紙在卷可稽。復有扣案之第2 級毒品安非他命共22包（
    共淨重17.7561 公克）、吸食器共5 組、吸管4 支、分裝袋
    24個、斜口杓2 支、玻璃球2 個扣案可佐。而前開扣案之第
    2 級毒品安非他命共22包，分別經憲兵司令部刑事鑑識中心
    以電子天秤法及氣相層析質譜分析法、台北市政府警察局刑
    事鑑識中心以氣相層析質譜分析法、內政部警政署刑事警察
    局以呈色試驗法及氣相層析質譜分析法、臺北市政府警察局
    中山分局以聯勤二○四廠製造之煙毒品檢驗Ａ包試劑檢驗結
    果，均含有甲基安非他命成分，有憲兵司令部刑事鑑識中心
    94年5 月6 日（94）安鑑字第00926 號鑑驗通知書、台北市
    政府警察局93年6 月29日鑑驗通知書、內政部警政署刑事警
    察局93年12月28日鑑驗通知書、台北市政府警察局北投分局
    94年7 月26日毒品初步鑑驗報告單各1 份在卷可按，足徵被
    告前開施用第2 級毒品安非他命之自白與事實相符，堪予採
    信。按施用毒品經觀察、勒戒或強制戒治執行完畢釋放後，
    5 年內再犯毒品危害防制條例第10條之施用毒品罪者，檢察
    官應依法追訴，毒品危害防制條例第23條第2 項定有明文。
    本件被告前因施用第2 級毒品安非他命案件，經依本院92年
    度毒聲字第93 5號裁定送觀察、勒戒後，認無繼續施用毒品
    之傾向，業由臺灣士林地方法院檢察署檢察官於92年11月7
    日以92年度毒偵字第1146號為不起訴處分確定，並於92年11
    月7 日釋放出所等情，有臺灣士林地方法院檢察署92年度毒
    偵字第1146號不起訴處分書、臺灣高等法院被告前案紀錄表
    各1 份附卷可考。從而，被告確有於觀察、勒戒執行完畢釋
    放後，5 年以內再犯毒品危害防制條例第10條第2 項之施用
    第2 級毒品犯行。故本件事證明確，被告犯行洵堪認定，應
    依法論科。
二、按安非他命為毒品危害防制條例第2 條第2 項第2 款所規定
    之第2 級毒品，核被告甲○○所為係犯毒品危害防制條例第
    10 條 第2 項之施用第2 級毒品罪。其施用前後持有第2 級
    毒品安非他命之低度行為為施用毒品之高度行為所吸收，不
    另論罪。又被告多次施用第2 級毒品，時間緊接，犯罪手法
    相同，並觸犯構成要件相同之罪，顯係基於概括犯意為之，
    為連續犯，應依刑法第56條規定，以一罪論，並加重其刑。
    另公訴人起訴事實雖僅敘及被告自93年1 月底某日起至93年
    3 月15日為警採尿前4 日內某時止，施用第2 級毒品安非他
    命之犯行，然檢察官就犯罪事實之一部起訴者，其效力及於
    全部，被告如事實欄所載之其餘施用安非他命犯行，並經檢
    察官移送併案審理，且與公訴人起訴之犯罪事實既具有連續
    犯之裁判上一罪關係，依審判不可分之原則，均應為起訴效
    力所及，本院自應併予審究。爰審酌被告前曾有施用毒品之
    犯行，經觀察、勒戒後，仍無法戒除其毒癮，竟再度涉犯多
    起施用毒品案件，且屢經警查獲，經獲交保或飭回後復行再
    犯，顯見其無戒絕之決心，其犯罪之動機、目的、施用毒品
    係戕害自身健康，施用第2 級毒品之頻率、次數，其所生危
    害，及犯罪後終能坦承犯行，尚知悔悟等一切情狀，量處如
    主文所示之刑。
三、扣案查獲之第2 級毒品安非他命共22包（共淨重17.7561 公
    克），依法不得持有，不問屬於犯人與否，均應依毒品危害
    防制條例第18條第1 項前段之規定沒收銷燬之。扣案之吸食
    器5 組、吸管4 支、分裝袋24個、斜口杓2 支、玻璃球2 個
    均為被告所有，且係供施用第2 級毒品安非他命之用，業據
    被告供明在卷（見本院94年10月13日審判筆錄第3 頁），為
    被告所有供本件施用毒品犯罪所用之物，爰依刑法第38條第
    1 項第2 款規定宣告沒收之。
據上論斷，應依刑事訴訟法第273 條之1 第1 項、第299 條第1
項前段，毒品危害防制條例第10條第2 項、第18條第1 項前段，
刑法第11條、第56條、第38條第1 項第2 款，判決如主文。
本案經檢察官邱智宏到庭執行職務。
中　　華　　民　　國　　94　　年　　10　　月　　27　　日
　　　　　　　　　刑事第七庭法　官  王俊雄
以上正本證明與原本無異。
如不服本判決，應於判決送達後10日內，向本院提出上訴狀。
                            書記官  許秋莉
中　　華　　民　　國　　94　　年　　10　　月　　28　　日
附錄本案論罪科刑法條全文
毒品危害防制條例第10條第2 項：
施用第一級毒品者，處6 月以上5 年以下有期徒刑。
施用第二級毒品者，處3 年以下有期徒刑。
毒品危害防制條例第18條第1 項前段：
查獲之第一、二級毒品及專供製造或施用第一、二級毒品之器具
，不問屬於犯人與否，均沒收銷燬之；查獲之第三、四級毒品及
製造或施用毒品之器具，無正當理由而擅自持有者，均沒入銷燬
之。但合於醫藥、研究或訓練之用者，得不予銷燬。
前項合於醫藥、研究或訓練用毒品或器具之管理辦法，由法務部
會同行政院衛生署定之。
